臺灣雲林地方法院刑事判決
110年度訴字第438號
公  訴  人  臺灣雲林地方檢察署檢察官
被      告  林瑞麟



上列被告因傷害案件，經檢察官提起公訴（110年度偵字第5092
號），本院判決如下：
    主  文
林瑞麟無罪。
    理  由
壹、公訴意旨略以：被告林瑞麟於民國110年7月6日16時40分許
    ，在雲林縣○○市○○路00號前，因違反傳染病防治法第37條第
    1項第6款規定未戴口罩，經雲林縣警察局斗六分局長平派出
    所所長即告訴人薛旭峰、警員吳建勳等2人據報前往查處勸
    導。被告明知告訴人係依法執行職務之公務員，因不滿遭查
    處勸導，竟：㈠基於對於依法執行職務之公務員施強暴及傷
    害之犯意，於同日17時15分許，在雲林縣○○市○○○路00號前
    ，於告訴人、吳建勳離開查處現場途中，自告訴人左後方用
    身體擦撞告訴人左手，以此強暴方式妨害告訴人執行公務，
    致告訴人之左手腕擦傷併挫傷。㈡嗣告訴人、吳建勳等2人遂
    依刑事訴訟法第88條之規定逮捕被告，被告於同時地，承前
    對於依法執行職務之公務員施強暴及傷害之同一犯意，接續
    徒手抵抗告訴人，以此強暴方式妨害告訴人執行公務，致告
    訴人受有右手肘挫傷等傷害，因認被告涉犯刑法第135條第1
    項之妨害公務執行罪嫌、第277條第1項之傷害罪嫌等語。
貳、按犯罪事實應依證據認定之，無證據不得認定犯罪事實，刑
    事訴訟法第154條第2項定有明文。又不能證明被告犯罪或其
    行為不罰者，應諭知無罪之判決，刑事訴訟法第301條第1項
    亦定有明文。次按刑事訴訟採證據裁判原則，認定事實所憑
    之證據，須於通常一般之人均不致有所懷疑，達到確信其為
    真實之程度者，始足當之；倘其證明之程度，尚有合理之懷
    疑存在時，即不能遽為被告有罪之認定。而檢察官就被告犯
    罪事實，應負舉證責任，並指出證明之方法，被告則無自證
    無罪之義務；倘檢察官所提出之證據，不足為被告犯罪之積
    極證明，或其指出之證明方法，無從說服法院形成被告犯罪
    之心證，即應為被告有利之認定，此觀諸刑事訴訟法第154
    條第2項、第161條第1項、第301條第1項規定即明（最高法
    院110年度台上字第4259號判決意旨參照）。
參、公訴意旨認被告涉犯妨害公務執行及傷害罪嫌，無非係以被
    告之供述、告訴人之指述、證人吳建勳之證述及告訴人職務
    報告1份、員警密錄器錄影截圖4張、損壞手錶照片2張、國
    立臺灣大學醫學院附設醫院雲林分院診斷證明書1份及本院
    勘驗員警密錄器錄影筆錄為其主要論據。訊據被告對於公訴
    意旨所指之大部分客觀事實固不爭執，惟堅詞否認有何妨害
    公務及傷害之犯行，辯稱：公訴意旨㈠之部分，我記得我有
    刻意閃過去，印象中並未撞到告訴人的身體。本案因為我的
    糊塗造成誤會我感到抱歉，但我沒有那個犯意等語（見本院
    卷第100至101頁、第160頁、第173至174頁）。經查：
一、被告於110年7月6日16時40分許，因未戴口罩而涉嫌違反傳
    染病防治法，經長平派出所所長即告訴人、警員吳建勳等2
    人據報前往雲林縣○○市○○○路0000號前查處勸導。告訴人、
    吳建勳於同日17時15分許，在離開查處現場途中，行經雲林
    縣○○市○○○路00號前，被告突然從告訴人左後方出現，自告
    訴人與行進中之貨車中間快速跑步穿過，隨後告訴人、吳建
    勳即上前壓制、逮捕被告等情，業據被告所不爭執，並經本
    院當庭勘驗警員吳建勳之密錄器錄影（見本院卷第103至105
    頁、第162至165頁）確認，核與告訴人之指述、證人吳建勳
    之證述內容（見本院卷第105至125頁、第165至167頁）大致
    相符，復有告訴人職務報告1份、密錄器錄影截圖照片4張在
    卷可憑（偵卷第19、21、33、35頁），此部分之事實堪以認
    定。
二、按刑法第135條第1項妨害公務罪係指對於公務員依法執行職
    務時施強暴或脅迫，而所謂執行職務時係指公務員開始實行
    其職務時至其行為終了時止；若施強暴或脅迫時，公務員尚
    未開始執行職務，或已經執行職務完畢，均難繩以本罪（最
    高法院92年度台上字第4041號判決意旨參照）。公訴意旨㈠
    之部分，被告雖辯稱：我有刻意閃過去，印象中並未撞到告
    訴人的身體云云，然依本院上開勘驗結果，被告自告訴人與
    行進中之貨車中間快速跑步穿越之過程中，有擦撞到告訴人
    的左側身體，有前揭勘驗筆錄可憑（見本院卷第105頁），
    其此部分辯詞固不足採信，惟本院上開勘驗，亦發現當時告
    訴人、吳建勳已查處勸導被告完畢，並步行走出巷子、穿越
    馬路離開查處現場，被告才從後方追上（見本院卷第103至1
    05頁），而證人吳建勳證稱：當時我跟告訴人要返回派出所
    ，我們已告誡被告。（問：這件事情算處理完？）我們跟被
    告講完後想說他會收斂，我們就要回去派出所等語（見本院
    卷第122至123頁），告訴人也證稱：我於同日16時40分左右
    前往雲林縣○○市○○○路0000號前稽查被告未戴口罩、違反傳
    染病防治法，當時稽查完畢，徒步要返回派出所時，被告因
    心生不滿，在雲林縣○○市○○○路00號前從後方衝撞我等語（
    見本院卷第72頁），顯見當時告訴人與吳建勳已查處勸導被
    告完畢而在返回派出所途中。又告訴人證述：我當日勤務已
    於16時結束（見本院卷第109、112頁），證人吳建勳則證稱
    ：我當日14時至16時是巡邏勤務，16時至18時是查戶口或備
    勤，或者是護童勤務等語（見本院卷第119至120頁），足認
    告訴人、吳建勳當時（17時15分許）係在查處勸導被告完畢
    後、單純返回派出所之途中，並非在執行巡邏或其他勤務中
    ，既然其等原先查處被告涉嫌違反傳染病防治法之工作，已
    勸導、告誡被告而執行完畢、終了，被告在告訴人返回派出
    所之途中，雖有擦撞告訴人身體之行為，但因已非屬告訴人
    「執行職務時」，自與妨害公務罪之要件不符。至於被告所
    為是否涉犯其他犯罪，則待進一步檢討。
三、公訴意旨㈠之部分，公訴意旨雖認被告擦撞告訴人左手，致
    其受有左手腕擦傷併挫傷之傷害云云，惟按告訴人之告訴，
    係以使被告受刑事訴追為目的，是其陳述是否與事實相符，
    仍應調查其他證據以資審認。亦即須有補強證據資以擔保其
    陳述之真實性，自不得僅以告訴人之陳述作為有罪判決之唯
    一證據。所謂補強證據，係指除該陳述本身之外，其他足以
    證明犯罪事實確具有相當程度真實性之證據而言，且該必要
    之補強證據，須與構成犯罪事實具有關聯性之證據，非僅增
    強告訴人指訴內容之憑信性。是告訴人前後供述是否相符、
    指述是否堅決、有無攀誣他人之可能，其與被告間之交往背
    景、有無重大恩怨糾葛等情，僅足作為判斷告訴人供述是否
    有瑕疵之參考，因仍屬告訴人陳述之範疇，尚不足資為其所
    述犯罪事實之補強證據（最高法院111年度台上字第1575號
    判決意旨參照）。次按聞自被害人在審判外陳述之轉述，仍
    祇是被害人指述之累積，屬重複性之累積證據，不能作為補
    強證據（最高法院111年度台上字第1576號判決意旨參照）
    。依上開診斷證明書之記載，告訴人固受有左手腕擦傷併挫
    傷之傷害（見偵卷第31頁），惟：
  ⒈告訴人於110年10月27日警詢時指稱：被告在雲林縣○○市○○○
    路00號前，從後方衝撞我，造成我的左手腕擦傷及手錶損壞
    ，我逮捕他的過程中，造成我的右手肘挫傷云云（見本院卷
    第72頁），於本院111年3月3日審理期日時卻先證稱：因為
    被告是一瞬間撞上我，我認為他襲警，我們就趕快要逮捕他
    ，至於我左手受傷是因為他撞到我造成，或是逮捕過程受傷
    ，當下沒辦法注意到等語（見本院卷第108頁），其後經本
    院提示上開警詢筆錄，才改稱：當時警詢指述內容正確，我
    可以確認我的左手腕擦傷（併挫傷）是被告衝撞我時造成的
    云云（見本院卷第112至113頁），其所述已有前後不一之情
    形，告訴人所受左手腕擦傷併挫傷之傷害，究竟是被告擦撞
    其身體所致，抑或是其後之逮捕過程造成？
  ⒉依卷內告訴人手錶遭毀損照片2張所示（見偵卷第39頁），告
    訴人證稱其手錶損壞，應指該手錶之錶帶斷裂而無法佩戴於
    手上之情形。惟經本院勘驗警方逮捕過程之密錄器錄影，告
    訴人、吳建勳在逮捕被告之初，告訴人手上仍佩戴手錶（見
    本院卷第163頁），告訴人對此情證稱：因為當下我逮捕被
    告是一瞬間的事，完成逮捕時，我才發現手錶不見、掉在地
    上，當時我依照經驗，想說應該是被告撞我的時候掉的，今
    天看完密錄器錄影才瞭解是逮捕過程中手錶鬆脫等語（見本
    院卷第165頁），如此一來，告訴人指稱遭被告擦撞，致其
    左手腕擦傷及手錶損壞乙情是否實在，即有疑慮。雖然告訴
    人對於此節證稱：後來看密錄器錄影，被告擦撞我時，雖然
    手錶還沒有掉，但我會痛，其實是被告擦撞我那一下就受傷
    ，手錶則是逮捕過程中掉的云云（見本院卷第166至167頁）
    ，惟依本院上開勘驗結果，被告擦撞告訴人為一瞬間之事，
    隨後告訴人與吳建勳立即上前逮捕被告，告訴人是否可確認
    、清楚區分其所受之左手腕擦傷併挫傷，究竟是被告擦撞其
    身體所致，抑或是其後之逮捕過程造成，並非無疑，兩者都
    具有可能性。又依該傷勢照片所示（見偵卷第37頁），傷勢
    外觀呈1短條線擦傷，約位在左手腕、左手背處，即一般佩
    戴手錶，錶面之下方位置，而告訴人證稱：那支手錶背面是
    橡膠材質，錶面並無邊框是金屬材質等語（見本院卷第167
    頁），也與前揭手錶照片相符，且依照生活經驗，該手錶樣
    式為常見的運動手錶，這類手錶為能應付運動時的狀況，錶
    背和皮膚貼合處均在設計上降低皮膚的不適感，所以也會大
    量使用塑膠、橡膠材質。從而，縱使被告擦撞告訴人左邊身
    體時有碰撞到該手錶，但既然該手錶並未因此脫落，該手錶
    背面又無金屬材質，是否會僅因擦撞一下就造成告訴人左手
    腕擦傷併挫傷，亦有疑慮。
  ⒊至於證人吳建勳雖於偵訊時證稱：當時被告從告訴人後方撞
    擊他，告訴人的手便擦傷，手錶也掉落在地云云（見偵卷第
    81頁），但一方面被告擦撞告訴人致其手錶掉落乙節，核與
    本院上開勘驗結果不符；另一方面，證人吳建勳於本院證稱
    ：（問：你如何知道此事？）因為現場告訴人說他手錶掉了
    ，手好像有受傷等語（見本院卷第123頁），可見其偵訊之
    證詞係源於告訴人審判外陳述之轉述，並非其親自見聞，僅
    屬重複性之累積證據，不得作為補強證據。
  ⒋相對於此，依本院上開勘驗結果，告訴人其後為以現行犯逮
    捕、制伏被告，有推拉被告、徒手或以警棍控制被告之情形
    ，過程中更造成其手錶掉落在地（見本院卷第163至165頁）
    ，告訴人自然有在此過程中受到左手腕擦傷併挫傷之可能性
    。綜上，本院認為依檢察官提出之證據，並不足以證明告訴
    人所受左手腕擦傷併挫傷之傷害，是被告擦撞其身體所致，
    仍無法排除是後續告訴人逮捕被告過程造成之合理可能性。
四、公訴意旨㈡之部分，公訴意旨雖主張被告有對依法執行職務
    公務員施強暴、傷害之犯意，而有「徒手抵抗」告訴人逮捕
    之「強暴」行為，惟被告所為，是否符合妨害公務罪之「強
    暴」？其有無妨害公務之主觀犯意？又被告是否有傷害告訴
    人之主觀犯意及客觀行為？ 
  ㈠妨害公務罪之「強暴」概念：
  ⒈實務見解：
　⑴臺灣高等法院109年度上易字第1359號判決意旨：
　①刑法第135條之妨害公務罪，係以公務員所執行之公務為侵害
    內容之犯罪，保護法益係國家公務本身，即保障國家公務之
    圓滿、公正執行，而公務執行係以實現全體國民利益為目的
    ，自有保護之必要。惟公務執行之對象為各個國民，有侵害
    國民個人利益之可能，是公務員執行職務時，容有國家法益
    與個人法益彼此衝突之情，此時應予利益衡量，不可偏廢，
    倘過度保護國家公務，即不免忽視國民個人利益，倘過分側
    重國民個人利益，又不免導致國家公務無法正常執行。是解
    釋妨害公務罪之構成要件時，自應兼顧國家整體利益及國民
    個人利益，予以平衡保障，考量妨害公務罪係對於個人自由
    權利之限制，並課以刑事處罰，自應通過比例原則之檢驗，
    始符憲法保障全體國民福利之意旨。
　②刑法第135條第1項之罪，以對於公務員依法執行職務時施強
    暴脅迫為要件，所謂「強暴脅迫」之定義及尺度，端視法律
    對於國家公務法益及國民個人法益之保護程度而定。若認為
    公務員執行職務時，人民須完全遵守、配合，一有反抗、掙
    扎、干擾，即屬強暴行為，如此無限上綱國家公務法益之結
    果，不僅無法兼顧國民個人法益之保護需求，更無法完整保
    障全體國民之利益，且此種輕微之反抗、掙扎、干擾，客觀
    上尚不足以對公務執行之結果產生危險，並未明顯侵害國家
    公務法益，此時個人自由權利大於國家公務法益，應予保障
    ，衡諸刑罰謙抑性及最後手段性原則，倘對個人自由權利予
    以限制，並課以刑事處罰，自已違反比例原則。然若公務員
    執行職務時，人民已積極攻擊公務員之身體、其他物品或他
    人，且其攻擊行為客觀上足以對公務員執行職務之結果產生
    危險，自已對公務執行之法益產生明顯侵害，危害全體國民
    利益，此時國家公務法益大於個人自由權利，國民個人法益
    應予退讓，並無保護之必要，是對個人自由權利予以限制，
    並課以刑事處罰，並未違反比例原則，應認人民此種攻擊行
    為已達強暴程度，而構成妨害公務罪。
　③從而，行為人須以公務員為目標，對公務員之身體、其他物
    品或他人積極實施有形暴力，且其行為達到足以妨害公務員
    執行職務之程度，始屬刑法第135條第1項之強暴行為，如行
    為人僅係消極反抗、掙扎、干擾公務員所為之行為、處置，
    並未積極攻擊公務員之身體、其他物品或他人，或其行為尚
    未達到足以妨害公務員執行職務之程度，即不屬強暴行為。
    所謂「足以妨害公務員執行職務之程度」，係屬抽象危險犯
    之概念，只要行為人所為客觀上達到足以妨害公務員執行職
    務之程度，縱實際上公務員執行職務之結果並未因而受到妨
    害，仍構成妨害公務罪。
  ⑵臺灣高等法院刑事判決109年度上易字第1063號判決意旨：
    刑法第135條第1項之妨害公務罪所稱「強暴」，係意圖妨害
    公務員職務之依法執行，而以公務員為目標，對物或他人實
    施一切有形物理暴力，致產生積極妨害公務員職務執行者始
    克當之，並非公務員依法執行職務時，人民一有任何肢體舉
    止，均構成以強暴妨害公務執行，且刑法第135條第1項所定
    強暴妨害公務罪，目的在貫徹國家意志及保護國家法益，行
    為人主觀上不僅須有妨害公務之故意，客觀上亦有積極、直
    接施加強暴或脅迫之行為，致對公務員依法執行職務之行為
    造成阻礙，方足當之。是以，所謂施強暴之行為，係指對於
    公務員之身體直接實施暴力，或以公務員為目標，而對物或
    對他人施加積極之不法腕力，倘僅係於公務員依法執行職務
    時，以顯然不當之言詞或行動相加，尚未達強暴脅迫之程度
    ，或僅是以消極之不作為、或在公務員執行職務時不予配合
    、閃躲或在壓制之過程中扭動、掙脫之單純肢體行為，並未
    有其他積極、直接針對公務員為攻擊之行為，致妨害公務員
    職務之執行，或未直接對於公務員施加對抗、反制之積極作
    為，或與社會秩序維護法等罰則相涉，尚難認被告有上開各
    行為之狀態，逕謂符合前揭法條所指「強暴」或「脅迫」之
    概念。
  ④由上可知，前開實務見解對於妨害公務罪「強暴」要件之解
    釋，乃排除消極之不作為，或者輕微之反抗、掙扎、干擾等
    行為，認為應限於積極攻擊公務員之身體、其他物品或他人
    之行為，且客觀上足以對公務員執行職務之結果產生危險者
    。
  ⒉學說見解：
  ⑴學者亦多認為，妨害公務罪之「強暴」，應限於「積極的作
    為」（參閱林山田，刑法各罪論【下冊】，95年11月，第13
    8頁；黃惠婷，妨害公務員執行職務之行為，月旦法學教室
    ，第73期，97年11月，第19頁；盧映潔，刑法分則新論，10
    2年2月，第82頁）。
  ⑵至於妨害公務罪之「強暴」應至何種程度始為該當？有認為
    本罪屬於抽象危險犯者，只需對於公務員職務行為之妨害在
    某程度上有危險性即足（參閱曾淑瑜，妨害公務罪之保護客
    體是「公務員」？還是「公務」？台灣本土法學雜誌，第91
    期，96年2月，第93頁；陳子平，刑法各論【下】，105年9
    月，第675頁），有認為基於對公權力發動的合理限制，及
    本罪保護法益並非公務員而是公務本身的考量，應具體判斷
    行為對於公務執行的影響是否足以造成妨害公務的狀態，應
    屬具體危險犯（參閱林裕順，探討妨害公務罪適用上的幾個
    問題，中央警察大學法學論集，第2期，96年3月，第433至4
    44頁）。
  ⑶由上可知，多數學說見解認為妨害公務罪之「強暴」，應限
    於「積極的作為」，與前開實務見解有所呼應，又不論學說
    對於本罪之定性為抽象危險犯或具體危險犯，至少行為人所
    為仍應對於公務員職務妨害有一定之危險性，始足該當。
  ⒊本院見解：
  ⑴對照社會秩序維護法第85條第1款規定：「有左列各款行為之
    一者，處拘留或新臺幣1萬2000元以下罰鍰：一、於公務員
    依法執行職務時，以顯然不當之言詞或行動相加，尚未達強
    暴脅迫或侮辱之程度者。」可見公務員依法執行職務時，行
    為人相加之顯然不當行動，並非全屬妨害公務罪之「強暴」
    行為，兩者容有犯罪行為或僅違序行為之程度差別。
  ⑵妨害公務罪之保護法益雖有不同見解，但多數學說認為應係
    保護公務本身，即國家或地方自治團體之運作，或有關公務
    圓滿、公正之執行，而公務員之保護僅為本罪保護公務之反
    射效果（參閱陳子平，前揭書，第666頁；曾淑瑜，前揭文
    ，第87至88頁；林裕順，前揭文，第424至425頁），而本罪
    之行為態樣係對公務員施加強暴、脅迫，相較於刑法其他禁
    止對他人實施強暴、脅迫而保護個人法益之犯罪（如傷害罪
    、強制罪等），並無如同本罪危險犯之立法方式，足見本罪
    保護之法益應與個人法益有別，具有特殊保護法益之考量，
    本院認同本罪係以「公務本身」為保護法益，且本罪並未以
    「致生危險」為構成要件，本院認為本罪屬於抽象危險犯。
  ⑶「公務本身」之保護固然有其必要，但相對於個人法益之保
    護，侵害「公務本身」所造成的損害較為間接，且論者指出
    ，國家本身挾帶龐大的資源優勢，所以即使面對所謂妨害公
    務的行為，對於任務的完成依然有充分的能力與彈性，因此
    妨害公務行為而可能形成具體損害者，其情形應該有限（參
    閱黃榮堅，刑法上個別化公務員概念，國立臺灣大學法學論
    叢，第38卷第4期，98年12月，第294頁），是以，衡諸兩者
    保護法益之差異及必要性，再對照本罪立法是採取抽象危險
    犯之模式，相較侵害個人法益之犯罪而言，更容易該當，基
    於比例原則及刑罰謙抑性，本院認為對於妨害公務罪「強暴
    」要件之解釋應有所限縮，不應超出侵害個人法益犯罪之「
    強暴」要件。
  ⑷以學者對於刑法「強暴」之定義而言，係指施暴以制壓反抗
    ，強迫被害人依行為人的意思而作為、不作為或忍受（參閱
    林山田，刑法各罪論【上冊】，95年10月，第169頁），在
    以強暴侵害個人法益之犯罪而言，難以想像行為人係以消極
    方式而施暴、強迫被害人，是以妨害公務罪之「強暴」，亦
    應排除消極之不作為，或者輕微之反抗、掙扎、干擾等行為
    ，認為應限於積極攻擊公務員之身體、其他物品或他人之行
    為，且客觀上足以對公務員執行職務之結果產生危險者，至
    於如果行為人消極之不作為，或者輕微之反抗、掙扎、干擾
    等行為，可能構成社會秩序維護法第85條第1款之違序行為
    ，或者已侵害公務員個人法益，可能成立其他保護個人法益
    之犯罪，均不待言。
  ㈡準此，依本院上開勘驗結果，告訴人、吳建勳2人徒手或持警
    棍制伏、逮捕被告之過程，被告雖有消極不配合警方逮捕之
    情形，並無積極攻擊告訴人、吳建勳之舉動（見本院卷第16
    2至165頁），此核與告訴人證稱：逮捕過程中，被告並沒有
    積極攻擊我們的動作，他是消極不配合等語（見本院卷第11
    4頁）；證人吳建勳證稱：我們逮捕被告時，他並沒有攻擊
    我們，就是不配合，不讓我們上銬，他沒推我或拉我等語（
    見本院卷第124頁）大致相符，依上開說明，自難認被告遭
    逮捕過程中，消極不配合而為之輕微反抗、掙扎，符合妨害
    公務罪之「強暴」概念。且被告客觀上僅消極不配合警方逮
    捕，並無對警方施強暴之行為，亦難認其具有妨害公務之主
    觀犯意。
  ㈢公訴意旨所指告訴人受有之右手肘挫傷，前揭診斷證明書乃
    記載「右手肘挫傷，自述為被拉扯所導致」等語（見偵卷第
    31頁），此是否僅依告訴人主訴所為記載，容有疑問，而卷
    內並無此傷勢照片，告訴人證稱：我的右手並沒有外部的挫
    傷，是我逮捕被告過程中出力造成的拉傷，不是外表的擦傷
    ，也沒有撞傷，外觀沒有破皮或紅腫，但有疼痛感等語（見
    本院卷第114、116頁），其右手肘所受傷害究竟為挫傷或拉
    傷，實有未明。證人吳建勳則證稱：我沒有注意到告訴人右
    手肘有無受傷，他也沒有告訴我他逮捕被告時有受到什麼傷
    害等語（見本院卷第124頁），如此一來，告訴人右手肘受
    傷乙節，除了告訴人之指述外，尚欠缺足夠之補強證據。
  ㈣承上所述，並不能排除告訴人因逮捕被告而受有左手腕擦傷
    併挫傷之可能性，惟依本院上開勘驗結果，被告遭逮捕過程
    中，並無積極攻擊告訴人之舉動，而告訴人或徒手，或持警
    棍壓制被告，此過程中，告訴人究竟因何原因受有該傷害，
    實難以判斷，但至少可判斷被告並未積極攻擊告訴人、致其
    受有該傷害，尚難認被告有傷害告訴人之故意或客觀行為。
    又被告雖然有消極不配合告訴人逮捕之情形，惟人民倘僅單
    純消極不配合警方逮捕、無其他危險行為之情形，評價上難
    課予其應防止員警受傷之注意義務（可參閱臺灣高等法院10
    6年度上易字第57號判決意旨），被告所為亦無過失傷害可
    言。
肆、綜上所述，本件依檢察官所舉之證據及指出之證明方法，被
    告所為或與妨害公務罪「執行職務時」之要件不符，或不能
    證明告訴人左手腕擦傷併挫傷係因被告擦撞所致，亦不能證
    明被告具有妨害公務之犯意，也無法證明被告對告訴人有客
    觀上足以致其執行職務之結果產生危險之強暴行為，復無法
    證明被告遭逮捕過程中，有傷害告訴人之犯意與客觀行為，
    均仍有合理懷疑之存在，揆諸前揭說明，基於無罪推定之原
    則，自應為被告無罪之諭知。
據上論斷，應依刑事訴訟法第301條第1項，判決如主文。
本案經檢察官許景睿提起公訴，檢察官陳淑香、魏偕峯到庭執行
職務。
中　　華　　民　　國　　111 　年　　5 　　月　　25　　日
                  刑事第七庭  審判長法  官  王子榮

                                    法  官  簡廷恩
　　　　　　　　　　　　　　　　　　
                                    法  官  潘韋丞    
以上正本證明與原本無異。
如不服本判決應於收受判決後20日內向本院提出上訴書狀，並應敘述具體理由；其未敘述上訴理由者，應於上訴期間屆滿後20日內向本院補提理由書（均須按他造當事人之人數附繕本）。「切勿逕送上級法院」。　　　　　　　　　　　　　　　　　　　
                                    書記官　郭美儀
中　　華　　民　　國　　111 　年　　5 　　月　　27　　日